# 请教陈老师，附加税费预提的疑问？

提问人：槿思成 时间：2015-01-09 23:49:44
请教陈老师：A企业因 12 月份海关缴款书比对问题，致增值税进项税无法抵扣，账面上存在增值税进项税未认证，和较大金额的应交增值税。如果企业与税局沟通，税局同意企业可以延期缴纳增值税，并取得书面证据，那么相对应的附加税费，是否可以认为审计已取得期后的合理可靠证据，并认可企业因上述情况，而不预提期末因进项税未认证产生的附加税费呢？谢谢陈老师

回答人：chenyiwei
不可以。延期缴纳并不是免除缴纳义务，相应地附加税费仍然是企业已承担的现时义务，且其金额能够可靠计量，因此仍应在原先的时点确认为负债。

提问人：槿思成 时间：2015-01-10 00:36:22
麻烦再请问一下： 1 ）假设 12 月份存在 100 万的增值税-未认证，这样子导致应交增值税多 100 万，从而多预提了 100 万的附加税费，假设为 10 万的附加税费； 2 ）因为税局同意延期纳税，致使 1 月份申报时，将增值税-未认证转为增值税-进项后合并申报，这样子实际缴纳的应交增值税金额会减少 100 万，同时存在的附加税费的义务也会减少 10 万元。这样子实际缴纳会比预提的更少，导致附加税费存在贷方余额； 那这样子企业在下一年如何调整这个贷方余额呢（假设金额重大）？感谢老师

回答人：chenyiwei
建议到每年年末，根据年末结账和清算中确定的主税应纳税额（包括与本年度已确认收入相对应的将在下年缴纳的主税金额）计算期末附加税费余额，以确保期末余额正确为主要考虑因素。

提问人：liubin988513 时间：2015-01-10 15:34:14
我理解不应该确认。附加税系按照实际缴纳税额作为触发纳税义务时点。如未来根本不会支付，则这个应交增值税并不会构成“实际缴纳”的义务，也不会形成附加税纳税义务。

回答人：chenyiwei
这种情况应较少见。一般情况下增值税纳税周期最长 1 个月，月末尚未获得认证抵扣的进项税额只能到下月再抵扣，本月申报应纳税额。所以应不会出现此处经税务部门同意缓交的情况。因此以注税期末余额作为主要依据。